臺灣高等法院臺中分院刑事判決　　　　　　　　　九十三年度上訴字第一五一六號
　　上　訴　人
　　即　被　告　甲○○
　　指定辯護人　本院公設辯護人　乙○○
右上訴人，因被告強盜等案件，不服臺灣南投地方法院九十三年度訴字第三三五號，
中華民國九十三年九月三日第一審判決（起訴案號：臺灣南投地方法院檢察署九十三
年度偵字第六八一號）提起上訴，本院判決如左：
    主      文
上訴駁回。
    事 　　 實
一、甲○○於民國（下同）九十三年一月三十日、三十一日連續至南投縣草屯鎮○○
    里○○路三五七之二號「尚美茶坊」喝酒，因而結識該店陪酒小姐「方玲」即丁
    ○○，並知悉當時適值農曆過年後，該店客人均會給坐檯陪酒小姐紅包、小費，
    竟意圖為自己不法之所有，於九十三年二月一日二十時許，再至「尚美茶坊」，
    點由丁○○陪酒，且為換取丁○○之信任，將其攜帶之粉紅色ＯＫＷＡＰ  Ａ二
    六三手機送給丁○○（序號：000000000000000號，參見偵查卷
    二七頁，但依通聯紀錄，後五碼為九二二八○。該手機係甲○○於九十三年一月
    十七日二十二時四十分許，在南投縣草屯鎮○○路○段與育英街口搶奪廖美玲皮
    包所得，甲○○此犯行，經原審以九十三年度訴字第二一二號判處有期徒刑三年
    十月，本院另案判決確定），於同月二日凌晨零時許，邀約丁○○外出，二人先
    至南投縣草屯鎮○○路「京城ＫＴＶ」飲酒，其間，丁○○另約友人黃淑芬前去
    「京城ＫＴＶ」，要將日前向黃淑芬所借新台幣（下同）一萬三千五百元還予黃
    淑芬，甲○○見狀，即佯稱隔日要開票替丁○○償還該筆債務，丁○○始收回還
    款。嗣丁○○、黃淑芬及友人相約繼續至「風尚人文咖啡館」喝咖啡，甲○○亦
    表示要去，惟堅持要與丁○○一起搭乘計程車前往。同日凌晨一時四十分許，二
    人所乘坐計程車行至南投縣草屯鎮○○路一○○三號「京王大飯店」前，甲○○
    以酒醉想要休息，希望丁○○陪他為由，與丁○○進入「京王大飯店」開房（二
    ○三號房），並發生性行為。至同日凌晨二時四、五十分許，甲○○突然以手掐
    住丁○○脖子，將丁○○壓在床上，至使丁○○受有頸部及下巴挫傷等傷害（傷
    害部分未據告訴），因而昏厥而不能抗拒，以此強暴方式取走丁○○所有之現金
    四萬餘元、家中鑰匙、車鑰匙、身分證、台灣土地銀行金融卡、匯通銀行（現改
    為國泰世華商業銀行）信用卡、中國信託商業銀行信用卡各一張，及上開ＯＫＷ
    ＡＰ  Ａ二六三手機（內含丁○○所有0000000000門號ＳＩＭ卡），
    俟丁○○清醒後，甲○○即逼問丁○○伊土地銀行金融卡密碼，再將丁○○推至
    牆邊，以房間內電熱水瓶之黑色電線及丁○○之內褲，分別綑綁丁○○雙腳、雙
    手，又立起彈簧床阻伊去路，並恐嚇稱：「不得報警，否則要去妳家殺死妳兒女
    」等語，致使丁○○心生畏懼，並致生危害於伊子女之人身安全，甲○○即於同
    日凌晨二時五十五分許離開飯店房間現場，丁○○自行掙脫後，以房間內電話請
    櫃臺人員讓伊撥打外線，向黃淑芬求救，黃淑芬與丁○○同事李政慧隨後趕赴現
    場將丁○○帶走，並將甲○○作案用黑色電線一條交由警方扣案。
二、案經南投縣政府警察局草屯分局報請臺灣南投地方法院檢察署檢察官偵查起訴。
　　理      由
一、訊據上訴人即被告（下同）甲○○，固坦承曾連續三天至「尚美茶坊」喝酒消費
    ，並於九十三年二月二日凌晨與被害人丁○○，先往京城ＫＴＶ，再赴「京王大
    飯店」休息，雙方且有發生性行為等情事，惟矢口否認有強盜、恐嚇之犯行，並
    先後辯稱：當天是被害人丁○○自己要請被告等她到十一點下班，她還約其去京
    城ＫＴＶ喝酒，錢也是她付的，嗣再去京王大飯店的錢，也是她付的，被告並未
    強盜伊之財物，而被告亦未將手機送給被害人，只是借她用，且那手機是贓物，
    被告不可能害她。又被告離開飯店時，只是把手機拿回來，出飯店時，看到不是
    其之電話號碼，就順手把ＳＩＭ卡丟掉云云。惟查：
(一)右揭強盜並恐嚇危害安全之犯罪事實，業據被害人丁○○於偵審中指訴綦詳，並
    經證人黃淑芬、李政慧於警訊、偵查及原審時證述明確，互核所證述情節相符，
    並有被害人受傷照片一張、曾漢棋綜合醫院診斷證明書、被害人及證人黃淑芬行
    動電話通聯紀錄、扣押物品清單、臺灣南投地方法院檢察署檢察官扣押物品處分
    命令影本各一份在卷可稽，且有電線一條扣案可證，足見被害人指稱，尚非無憑
    。再者，被告確有於九十三年二月一日晚間，在「尚美茶坊」內，表示被害人所
    使用之手機不適合被害人，而將其攜帶之粉紅色ＯＫＷＡＰ  Ａ二六三手機送給
  被害人（序號為：000000000000000號）之情事，業據被害人及
    證人李政慧於警詢及原審中一致指稱證述無訛，且被害人自同日晚間十一時五十
    八分三十七秒開始起至翌日（即九十三年二月二日）凌晨二時五十四分零六秒止
    ，均以伊所有0000000000門號使用上開電話，有上開門號通聯紀錄一
    份在卷可稽，而被告自承其離開飯店時，有將上開電話帶走，並在搭計程車時就
    將裡面之ＳＩＭ卡取出丟出窗外等情，倘若上開手機確係被告借予被害人使用，
    審諸被告自承連續三天都有至被害人工作之「尚美茶坊」飲酒消費，當天又與告
    訴人外出唱歌並發生性行為，顯見被告與被害人有一定之情誼，則被告取回手機
    時，若不小心將被害人之ＳＩＭ卡一併攜離，衡情應會顧及該門號可能是被害人
    長久以來與親友聯絡使用之號碼，遺失將產生不便，應取出加以保管，始合常理
    ，擇日再返還被害人，惟被告卻立即將之丟棄，顯與常情有違，被告辯稱該手機
    係其借予被害人使用，其只是取回，並無強盜手機之犯行云云，顯不可採。
(二)被害人現使用之身分證係於九十三年二月三日（即案發翌日）所補發，業經原審
    勘驗無誤，有審理筆錄可按，又被害人曾於九十三年二月十八日向台灣土地銀行
    申請金融卡，有台灣土地銀行南投分行九十三年八月十一日投密字第○九三○○
    ○○○五六號函一份在卷可稽。被害人所持有之中國信託商業銀行信用卡，已於
    九十年十二月十一日因遲延繳款連續達二期，積欠十五萬零五百十元，遭該行予
    以強制停卡，後於九十一年八月二十八日轉列呆帳，伊匯通銀行信用卡亦於九十
    二年間停用等情，分別有中國信託商業銀行九十三年八月六日陳報狀、國泰世華
    商業銀行信用卡業控部九十三年八月九日（九三）國世卡控字第○三○八號函各
    一份在卷可按，是被害人陳稱：因為上開信用卡均已刷爆無法使用，所以沒有去
    掛失等語，應堪認屬實。再者，證人黃淑芬於原審中證稱：當天被害人在京城Ｋ
    ＴＶ就有要將欠伊之一萬三千五百元還給伊，但被告一直說他隔天會開現金票幫
    她還給伊等語，證人李政慧亦證稱：被告當天也有給伊一千元以上之小費，在場
    的小姐也都有拿到小費等語，且衡諸案發當時正值農曆年後，被害人陳稱：當時
    客人都會給伊紅包，伊也準備紅包要帶回家，所以身上有四萬多元之現金等語，
    並不違常情。從而，被害人於警詢及原審中一致指稱：被告拿走伊現金四萬餘元
  、家中鑰匙、車鑰匙、身分證、台灣土地銀行金融卡、匯通銀行、中國信託商業
    銀行信用卡各一張及上開ＯＫＷＡＰ手機一支等語，並無證據顯示有何誣陷被告
    、誇大不實之處，自堪採信。
(三)又原審勘驗「京王大飯店」九十三年二月二日監視錄影帶結果：「被告與被害人
    於畫面顯示時間03/04-98 02:47許進入京王大飯店，嗣被害人當場拿錢交給櫃台
    ，被告臉均側向左邊沒有面對櫃台，看著地上，二人先後進入電梯上樓。於03/
    04-98 04:02:08被告從畫面右方走出，並沒有搭乘電梯下樓，與櫃台人員打招呼
    後步行出門，03/04-98 04:07二名女子（一名穿黑色衣服、一名穿灰色衣服，灰
    色衣服的女子持手機）進入電梯上樓，03/04-98 04:14穿灰色衣服的女子下樓與
    櫃台人員談話數秒後隨即由畫面右方離開，03/04-98 04:20:13 被害人與二位女
    子一同走出電梯，被害人先步行出門並沒有與櫃台人員交談，灰色衣服女子拿鑰
    匙還給櫃台後隨即與另一名女子跟著出門」（參見原審卷三九頁），則依此計算
    ，被告與被害人共處於飯店房間之時間至少有七十分鐘，應甚明確。再者，被害
    人於二月二日二時五十三分三十三秒至五十四分零六秒，曾撥打電話予證人黃淑
    芬，證人黃淑芬亦於同日二時五十七分二十三秒接獲0000000000之電
    話（該電話，經原審試撥係「京王大飯店」所有，有電話紀錄表一份可參），有
    通聯紀錄在卷可按，核與證人黃淑芬證稱：被害人與被告進入飯店後，伊打好幾
    通電話給被害人，她都沒有接，後來才在二點多回撥給伊，叫伊先回去，伊有聽
    到她說「你這樣子我沒有辦法講電話」這句話，過了沒多久，被害人就用飯店的
    電話打給伊要伊去救她，說被告把伊的錢都搶走了等情相符，可見「京王大飯店
    」錄影帶顯示時間，並非正確之時間，則將上開勘驗結果與通聯紀錄、證人黃淑
    芬之證詞相互比對，被告應係在二月二日二時五十四分零六秒之後至二時五十七
    分二十三秒前離開飯店房間，往前推算七十分鐘，被告與被害人應係在同日一時
    四、五十分許進入飯店開房休息，極為灼然，要堪認定。被害人雖於原審陳稱：
    伊係當日進去飯店十幾分鐘後，被告就開始掐伊脖子並翻伊皮包云云，核與上開
    勘驗結果有出入，惟被告自承有與被害人發生性行為，證人李政慧亦證稱：伊進
    入飯店後看到被害人只有披外衣，其他都沒有穿，翻開床墊後才看到內衣褲塞在
    牆角等語，則被害人應係有所顧忌或難以啟齒，而刻意省略該段時間內曾與被告
    發生性行為乙節，自難以此即認被害人其他之指述被害情節，亦有不實。
(四)證人李政慧於原審時證稱：九十三年二月一日當天被告在「尚美茶坊」喝得很高
    興，還說下班後要請伊等一起去吃宵夜，因為伊還要上班，就沒有跟著去等語，
    證人黃淑芬亦證稱：被害人於九十三年二月二日凌晨十二點多有打電話給伊，要
    伊去京城ＫＴＶ接她，打完後伊就直接過去了，過去後坐了一下伊等就一起走了
    ，被害人跟被告坐一台計程車，因為被告不讓丁○○坐伊的車，原本伊等（伊及
    伊朋友、被害人、被告）是約好要去風尚喝咖啡，伊與朋友就開車在後面，但後
    來看到被害人坐的計程車就停在京王大飯店門口，伊也停車，伊要求要載被害人
    回去，被告就拒絕，被告說他喝醉酒，要休息一下，要丁○○陪他等語，足見被
    告辯稱：是被害人邀被告去ＫＴＶ、京王飯店云云，顯係卸責之詞，難以輕信。
    再者，依被告刻意將搶奪所得之上開手機送予被害人，又稱隔日要替被害人還款
    予證人黃淑芬，而要被害人收回還款，再堅持要與被害人單獨乘坐計程車，藉機
    要求被害人與其共赴旅館，進入旅館後亦不敢正視櫃臺人員等種種不尋常之跡象
    以觀，堪認被告九十三年二月一日晚間至「尚美茶坊」，即已預謀要邀約被害人
    外出，伺機強盜伊財物。又依上開勘驗結果，飯店休息費用已由被害人支付，而
    被告離開飯店時雖係步行離去，並與櫃臺人員打招呼，惟此應係被告為免飯店人
    員起疑所為，且依證人李政慧黃淑芬趕至房間所見被害人情狀，足見被害人確有
    被害之情事，應極明顯，是被告離開飯店時情狀，雖無異常，仍難據以認定被告
    並無前開犯罪行為。
(五)證人李政慧於原審證稱：伊進去房間後看到一條保溫瓶的電線放在床上，伊等去
    報案後與警察又回去飯店看錄影帶，聽被害人描述說到被告有以電線綁住她，伊
    與黃淑芬又回去房間，伊才用塑膠袋將電線帶走，因為當天看錄影帶時警察沒有
    問也沒有說，所以電線是過了幾天被害人去作筆錄時伊才交給警察的等語，核與
    證人「阿珠」（真實姓名詳卷）證稱：伊於九十三年二月二日整理房間時，發現
    二○三號房的熱水瓶電線不見了等語相符（參見原審卷七九頁）。嗣經原審勘驗
    上開電線之長度為一二五公分，試綁腳踝尚能纏繞二圈，有審理筆錄在卷可稽，
    堪認扣案電線確為被告用以綑綁被害人所用之物。被告雖辯稱：其根本沒有碰那
    條電線，可以鑑驗是否留有被告之指紋云云，惟查，該電線細長，遭警扣案前既
    有多人接觸，能否留下完整之指紋，已非無疑，嗣本院依被告請求，送請內政部
    警政署刑事警察局鑑驗結果，認定：送鑑黑色電線經化驗結果，未發現可資比對
    指紋（參見本院卷二第六頁），顯見已無從鑑驗出指紋，自難遽為被告有利認定
    ，惟依原審上開勘驗電線之結果，該電線可以綑綁一個人，及證人證述之情節，
    足見被告上開所辯，顯屬卸責之詞，不足採信。再者，證人黃淑芬於原審時證稱
    ：伊去接被告離開後，伊等就繞到被害人身分證上的地址，看被告有沒有去找她
    兒子，並打電話給她兒子，結果她兒子在睡覺，後來就去警局報案等語（參見原
    審卷七三頁），對照被害人第一次警訊筆錄內容，可見被告確有以加害被害人兒
    女生命之事恐嚇被害人，因被告持有被害人之身分證，知悉伊之住所地址，對於
    被害人子女之人身安全即產生危害，被害人始會在第一時間，前往確認兒子之人
    身安全。綜上所述，被告前揭所辯云云，核屬卸責之詞，不足採信，是被告上開
    犯行，洵堪認定，應依法論科。
二、核被告所為，係犯刑法第三百二十八條第一項強盜罪、第三百零五條恐嚇危害安
    全罪。所犯上開二罪間，有原因結果之牽連關係，為牽連犯，應依刑法第五十五
    條之規定，從一重之強盜罪處斷。公訴人認上開兩罪，犯意各別，罪名有異，請
    求分論併罰，尚有未洽。原審經審理之結果，認被告罪證明確，因而適用刑法第
    三百二十八條第一項、第三百零五條、第五十五條，罰金罰鍰提高標準條例第一
    條前段等規定，並審酌被告除另涉有搶奪案件現在審理外，並無前科紀錄，有臺
    灣高等法院被告全國前案紀錄表及臺灣南投地方法院檢察署刑案資料查註紀錄表
    各一份在卷可稽，其年輕力壯不思正途取財，所為之手段對於被害人財產及身心
    均造成相當程度之危害，犯罪後矢口否認犯行，未見悛悔之意等一切情狀，認公
    訴檢察官求刑八年，尚嫌過重，量處被告有期徒刑六年，以資懲儆。並認，扣案
    電線一條，雖為被告犯罪所用之物，惟係「京王大飯店」所有，爰不另宣告沒收
    。經核其認事用法尚無違誤，量刑亦屬允當，被告猶執陳詞，空口否認上開犯罪
    ，難認有理由，其之上訴核為無理由，自應予駁回。
據上論結，應依刑事訴訟法第三百六十八條，判決如主文。
本案經檢察官丙○○到庭執行職務。
中      華      民      國　    九十四     年     二      月    十五　　日
                                臺灣高等法院臺中分院刑事第一庭
                                    　審判長法　官　陳　紀　綱
                                    　　　　法　官　陳　登　源
                                    　　　　法  官  蔡　聰　明
右正本證明與原本無異。
如不服本判決應於收受送達後十日內向本院提出上訴書狀，其未敘述上訴之理由者並
得於提起上訴後十日內向本院補提理由書（均須按他造當事人之人數附繕本）。
　　　　　　　　　　　　　　　　　　　　　　書記官　郭  振　祥
中      華      民      國　    九十四     年     二      月    十五　　日
刑法第三百二十八條：
意圖為自己或第三人不法之所有，以強暴、脅迫、藥劑、催眠術或他法，至使不能抗
拒，而取他人之物或使其交付者，為強盜罪，處五年以上有期徒刑。
以前項方法得財產上不法之利益或使第三人得之者，亦同。
犯強盜罪因而致人於死者，處死刑、無期徒刑或十年以上有期徒刑；致重傷者，處無
期徒刑或七年以上有期徒刑。
第一項及第二項之未遂犯罰之。
預備犯強盜罪者，處一年以下有期徒刑、拘役或三千元以下罰金。
                                 Ｒ
